ÍTALO MOREIRA SILVA

Desenvolvedor

SOBRE

Sou Desenvolvedor Frontend há aproximadamente 2 anos, durante esse período construí, mantive e melhorei diversas aplicações web. Tenho qualificação para projetar e executar aplicações e experiência implementando esses projetos em aplicações web. Estou estudando a stack Asp.Net, almejando me tornar um desenvolvedor FullStack em breve e não tenho receios em aprender novas tecnologias.

CONTATO

- in /italosll
- /italosII
- M Italomsilva.if@gmail.com
- (64) 9 9264-9951

FORMAÇÃO

Instituto Federal Goiano

Bacharel em Ciência da Computação Fev 2017 - Jun 2022

- Algoritmos e lógica de programação
- Programação Orientada a Objetos
- Estrutura de Dados
- Banco de dados

IDIOMAS

Português - Nativo Inglês - Intermediário

EXPERIÊNCIA

Engenheiro Frontend

AYT1.DEV · Abr 2022 - Out 2022 · 6 meses

Corrigi bugs, efetuei refatorações e implementei novas funcionalidades em projetos como loja online (white label), agência de viagens online, e um sistema ERP multitenancy para gerenciamento de empresas. Stack utilizada: ReactJS, Material Ui, Styled Components e Typescript.

Desenvolvedor Frontend

Brainny Smart Solutions · Abr 2021 - Abr 2022 · 1 ano

Desenvolvi aplicações WEB responsivas construídas em NEXT.JS que consumiam tanto APIS REST como Graphql. Em todas as aplicações em que atuei o design foi seguido a risca, e sempre levantei possibilidades de melhoria em relação a interface ou usabilidade para o time de UX. Stack utilizada: ReactJS, NextJS, Typescript, ChackraUI, styled Components e Bootstrap.

Desenvolvedor Mobile

Freelance · Dez 2020 - Abr 2021 · 5 meses

Atuei no desenvolvimento de um aplicativo para coleta de dados relacionados ao consumo de energia elétrica em Edealina e aprendi a utilizar o ecossistema reativo bem como a integrar a aplicação com APIs REST. Stack utilizada: React Native, Typescript, styled Components.

PRINCIPAIS PROJETOS PESSOAIS

Portifólio - https://www.italosilva.dev/

Conjunto de informações sobre a minha vida profissional como: experiencias, projetos pessoais e contatos. Muito semelhante a este currículo, porém apresentado de uma forma mais criativa e satisfatória :) Stack – TypeScript, NEXTJS, Styled Componets.

iWant - https://github.com/italosll/iwant-backend

Api de gerenciamento de pedidos, contendo pedidos, clientes, empregados e produtos. Durante este projeto aprendi mais sobre o Entity Framework, autenticação JWT e a utilização de Claims.

Stack - C#, .NETcore, SQLserver.

Coffey Delivery - https://www.italosilva.dev/

Catálogo de cafés que permite gerenciar um carrinho, muito semelhante a um E-commerce. Aplicação responsiva com cobertura de testes próxima de 100%, construída usando ReactJS com Typescript e o conceito de Reducer. **Stack – TypeScript, NEXTJS, Styled Componets.**